臺灣高雄地方法院刑事判決　　　　　　　94年度訴字第4159號
公　訴　人　臺灣高雄地方法院檢察署檢察官
被　　　告　甲○○
上列被告因毒品危害防制條例案件，經檢察官提起公訴（94年度
毒偵字第8028號），被告於準備程序就被訴事實為有罪之陳述，
本院聽取當事人之意見後，合議庭裁定改以簡式審判程序審理，
本院判決如下：
    主  文
甲○○連續施用第一級毒品，累犯，處有期徒刑拾月，扣案之殘
留海洛因成分之注射針筒壹支、殘渣袋壹只均沒收銷燬之；另扣
案之殘渣袋貳只沒收之。
    事  實
一、甲○○曾於民國91年間因施用毒品案件，經本院以91年訴字
    第1391號判處有期徒刑8 月確定，並於94年2 月5 日縮刑期
    滿執行完畢。
二、甲○○曾於91年間因施用毒品案件，經本院以91年度毒聲字
    第1712號裁定送觀察勒戒後，經評定有繼續施用毒品之傾向
    ，經本院再以91年度毒聲字第2179號裁定強制戒治，於92
    年11月26日戒治期滿。詎其明知海洛因業經公告列為毒品危
    害防制條例第2 條第2 項第1 款之第一級毒品，不得非法持
    有、施用，竟猶不知戒絕悔改，仍基於施用第一級毒品海洛
    因之概括犯意，自94年4 月間某日起至94年9 月7 日下午11
    時止，在高雄縣大寮鄉○○村○○路49之10號住處，以一至
    二日施用一次之頻率，將第一級毒品海洛因粉末混合水以針
    筒注射身體之方式，連續施用第一級毒品海洛因多次。嗣於
    94年9 月10日上午10時30分許，為警在高雄縣大寮鄉○○村
    ○○路49之10號住處查獲，並扣得殘留海洛因成分之注射針
    筒壹1 支、殘渣袋1 只及其所有用以吸食毒品之殘渣袋2 只
二、案經高雄縣政府警察局林園分局移送臺灣高雄地方法院檢察
    署檢察官偵查起訴。
    理  由
壹、程序部分：
一、本件被告所犯係死刑、無期徒刑、最輕本刑為3 年以上有期
    徒刑以外之罪，其於準備程序中就被訴事實為有罪之陳述，
    經法官告知簡式審判程序之旨，並聽取公訴人、被告之意見
    後，本院認為適宜獨任進行簡式審判程序，故本件適用簡式
    審判程序審理，合先敘明。
貳、實體部分：
一、上揭犯罪事實業據被告甲○○於本院審理中坦承不諱（參見
    本院審理卷第32頁），被告於94年9 月10日為警採取之尿液
    經送檢驗結果，呈嗎啡陽性反應，此有台灣檢驗科技股份有
    限公司94年9 月22日編號KＺ000000000000號濫用藥物尿液檢
    驗報告1 份在卷可憑（參見偵查卷第29頁）此外，扣案之注
    射針筒1 支及殘渣袋1 只，經本院送請高雄醫學大學附設中
    和紀念醫院檢驗結果，亦有殘留第一級毒品海洛因成分陽性
    反應，此亦有該院94年12月20日編號9412─247 號、第248
    號檢驗報告各1 紙附卷可參（參見本院審理卷第19頁、20頁
    ），復另有扣案被告所有供吸食毒品用之殘渣袋2 只（經送
    驗結果無海洛因殘留反應（有高雄醫學大學附設中和紀念醫
    院94年12月20日編號9412─249 號、第250 號檢驗報告在卷
    可佐），被告上開自白與事實相符，堪信為真實。
二、再查，被告曾於91年間因施用毒品案件，經本院以91年度毒
    聲字第1712號裁定送觀察勒戒後，經評定有繼續施用毒品之
    傾向，經本院再以91年度毒聲字第2179號裁定強制戒治，於
    92年11月26日戒治期滿等事實，有本院被告院內索引卡紀錄
    表、臺灣高等法院被告全國前案紀錄表、臺灣高雄地方法院
    檢察署刑案資料查註紀錄表各1 份在卷可稽，被告於觀察勒
    戒、強制戒治執行完畢後5 年內再犯施用第一級毒品犯行，
    事證明確，應依法予以論罪科刑。
三、核被告所為，係犯該條例第10條第1項之施用第一級毒品罪
     被告先後施用第一級毒品海洛因之行為，時間緊接，犯罪
    構成要件相同，顯係基於概括犯意反覆為之，為連續犯，應
    依刑法第56條之規定以一罪論，並加重其刑。其多次持有海
    洛因後進而施用，其持有行為應被其施用之行為所吸收，不
    另論罪。末查，被告曾於91年間因施用毒品案件，經本院以
    91年訴字第1391號判處有期徒刑8 月確定，並於94年2 月5
    日縮刑期滿執行完畢，有臺灣高等法院被告全國前案紀錄表
    及臺灣高雄地方法院檢察署刑案資料查註紀錄表各1 份在卷
    可稽，其於刑之執行完畢，5 年以內再犯本件有期徒刑以上
    之罪，為累犯，依刑法第47條規定就施用第一級毒品罪遞加
    重其刑。爰審酌被告前因施用毒品案件，經觀察勒戒、強制
    戒治後，竟再繼續施用毒品，顯見意志不堅，惟其犯罪係戕
    害自身及犯後態度等一切情狀，量處如主文所示之刑，以資
    懲儆。至於扣案之注射針筒1 支、殘渣袋1 只，亦殘留海洛
    因成分，有上開高雄醫學大學附設中和紀念醫院檢驗報告在
    卷可憑，因該針筒無法與海洛因析離，應將整體視同毒品，
    應依毒品危害防制條例第18條第1 項前段之規定，宣告沒收
    併銷燬之，另扣案殘渣袋2 只，雖經本院送驗結果無毒品反
    應，惟上開物品為被告所有供施用毒品之用，業據被告供承
    在卷（參見本院審理卷第32頁），爰依刑法第38條第1 項第
    2 款規定沒收之。
據上論斷，應依刑事訴訟法第273條之1第1項、第299條第1項前
段，毒品危害防制條例第10條第1 項、第18條第1 項前段，刑法
第11條前段、第56條、第47條、第38條第1 項第2 款，判決如主
文。
本案經檢察官黃雯麗到庭執行職務
中      華      民    國    94   年   12   月    30   日
                       鳳山刑事第二庭   法  官  廖建瑜
以上正本證明與原本無異。
如不服本判決，應於收受送達後10日內向本院提出上訴書狀。
中　　華　　民　　國　　94　　年　　12　　月　　30　　日
　　　　　　　　　　　　　　　　　　　  書記官  張家榮
毒品危害防制條例第10條
施用第一級毒品者，處 6 月以上 5 年以下有期徒刑。
施用第二級毒品者，處 3 年以下有期徒刑。
